【裁判字號】    88,訴,1094
【裁判日期】    890110
【裁判案由】    妨害自由等
【裁判全文】
臺灣桃園地方法院刑事判決                        八十八年度訴字第一九四號
    公  訴  人  臺灣桃園地方法院檢察署檢察官
    被      告  乙○○
                丁○○
                甲○○
右列被告等因竊盜案件，經檢察官提起公訴（八十八年度偵字第一一五二一號、第一
三七二四號），本院判決如左：
    主  文
乙○○共同攜帶兇器竊盜，累犯，處有期徒刑柒月。
丁○○共同攜帶兇器竊盜，處有期徒刑柒月，緩刑參年。
甲○○無罪。
    事  實
一、乙○○曾於民國八十三年間因違反麻醉藥品管理條例案件，經本院判處有期徒刑
    四月，如易科罰金以三百元折算一日確定，並於八十三年十月二十六日以易科罰
    金執行完畢。詎猶不知悔改，復基於共同意圖為自己不法所有之犯意，夥同丁○○於八十八年二月二十日凌晨一時許，在桃園縣桃園市○○○街○段三十九號前
    ，由乙○○持客觀上足供為兇器使用之起子一把打開車門，共同竊取丙○○所有
    車號ＨＯ─二六四六號自用小客車一部，得手後供代步使用，丁○○於駕駛該車
    離去後，於行經中正路及大興西路口附近，因駕駛不慎撞及路旁停放之自小客車
    後即棄置逃離現場。嗣後丙○○發覺該車遭乙○○等二人所竊，竟於八十八年四
    月八日夥同自稱黃新全及不詳姓名年籍等數人，強押乙○○、丁○○及第三人甲○○共同賠償損失，而於八十八年四月九日十一時三十分許為警查獲（丙○○部
    分俟到案後再行審理），始知悉上情。
二、案經臺灣桃園地方法院檢察署檢察官自動檢舉偵查起訴。
    理  由
壹、有罪部分：
一、訊據被告乙○○、丁○○對於右揭犯行供承不諱，核與被害人丙○○於警訊及偵
    查中之指述相符。被告丁○○雖事後翻異前詞，改辯稱：伊僅坐在車上而已，並
    沒有竊盜，因伊不會開車，車子也不是伊發動的云云，惟查被告丁○○、乙○○
    係共同駕車前往偷竊被害人丙○○之車號ＨＯ─二六四六號自用小客車一部，得
    逞後當然由被告丁○○駛離現場，且即因被告丁○○不熟練駕駛而冒然開車，所
    以才會於行經中正路及大興西路口附近，撞及路旁停放之自小客車，故反足以證
    明被告之初供自白為真實。所辯顯係卸責之詞，委不足採。是以本件事證明確，
    被告等犯行洵堪認定。
二、被告等行竊所用之起子一把，客觀上足以對人之生命、身體之安全構成威脅，而
    具有危險性，自屬兇器無疑。核被告等所為係犯刑法第三百二十一條第一項第三
    款之攜帶兇器竊盜罪。被告等二人間有犯意聯絡及行為分擔，均為共同正犯。公
    訴人認被告等所為亦犯同法條第一項第四款之結夥三人以上竊盜罪，容有誤會，
    附此敘明。又被告乙○○曾於八十三年間因違反麻醉藥品管理條例案件，經本院
    判處有期徒刑四月，如易科罰金以三百元折算一日確定，並於八十三年十月二十
    六日以易科罰金執行完畢，此有台灣桃園地方法院檢察署刑案資料查註紀錄表附
    卷可按，五年內再犯本件有期徒刑以上之罪為累犯，應依法加重其刑。爰審酌被
    告等之犯罪動機、手段、竊取財物之價值、所生危害及犯後態度等一切情狀，分
    別量處如主文所示之刑。末查，被告丁○○前未曾受有期徒刑以上刑之宣告，有
    本院被告全國前案紀錄表一份存卷可參。其素行良好，年紀尚輕，受本次罪刑之
    科處，當足收警惕懲儆之效，信無再犯之虞，本院因認對其宣告之刑以暫不執行
    為適當，爰併諭知緩刑三年，以勵自新。
貳、無罪部分：
一、公訴意旨略以：被告甲○○基於共同意圖為自己不法所有之犯意，夥同乙○○、
    丁○○於八十八年二月二十日凌晨一時許，在桃園縣桃園市○○○街○段三十九
    號前，由乙○○持客觀上足供為兇器使用之起子一把打開車門，共同竊取丙○○
    所有車號ＨＯ─二六四六號自用小客車一部，得手後供代步使用，丁○○於駕駛
    該車離去後，於行經中正路及大興西路口附近，因駕駛不慎撞及路旁停放之自小
    客車後即棄置逃離現場。嗣後丙○○發覺該車遭甲○○等人所竊，竟於八十八年
    四月八日夥同自稱黃新全及不詳姓名年籍等數人，強押乙○○、丁○○及甲○○
    共同賠償損失，而於八十八年四月九日十一時三十分許為警查獲，始知悉上情。
    因認被告甲○○涉有刑法第三百二十一條第一項第三、四款之加重竊盜罪嫌云云
    。
二、按犯罪事實，應依證據認定之，無證據不得推定其犯罪事實，又不能證明被告犯
    罪者，應諭知無罪之判決，刑事訴訟法第一百五十四條、第三百零一條第一項分
    別定有明文。又共同被告所為不利於己之供述，固得採為其他共同被告犯罪之證
    據，惟此項不利之供述，依刑事訴訟法第二百七十條第二項（現行法第一百五十
    六條）之規定，仍應調查其他必要之證據，以察其是否與事實相符，自難專憑此
    項，為其他共同被告犯罪事實之認定，最高法院三十一年上字第二四二三號著有
    判例可稽。
三、訊據被告甲○○堅詞否認前開犯行，辯稱：伊沒有叫乙○○、丁○○去偷丙○○
    的車子等語。經查公訴人認被告涉有右揭犯行，無非以被告丁○○於偵查中之供
    述為唯一論據（見偵字第一一五二一號偵查卷第八十三頁反面）。惟查，被告丁○○於警訊中供稱：於八十八年二月二十日凌晨一時許，在桃園縣桃園市○○○
    街○段三十九號前，與被告乙○○二人共同竊盜等語（見偵字第一一五二一號偵
    查卷第二十一頁反面）；於本院審理中復供稱：是被告甲○○叫伊去偷的，但甲○○沒有直接和我聯絡，是透過乙○○告訴我的等語（見本院八十八年十月八日
    訊問筆錄、八十八年十一月五日訊問筆錄），其供詞前後不一。況且被告乙○○
    於本院審理中亦供稱：是被告丁○○叫伊偷的，甲○○沒有叫伊去偷等語（見本
    院八十八年十月八日訊問筆錄、八十八年十二月二十七日審判筆錄）。從而，被
    告丁○○於偵查中之供詞，自不得採為論罪之唯一證據，此外復查無其他積極證
    據可證明被告有如公訴人所指犯行，依首揭法條說，自應為無罪之諭知。
四、丙○○部分俟到案後再行審結。
據上論斷，應依刑事訴訟法第二百九十九條第一項前段、第三百零一條第一項，刑法
第二十八條、第三百二十一條第一項第三款、第四十七條、第七十四條第一款，判決
如主文。
本案經檢察官黃謀信到庭執行職務
中      華      民      國    八十九    年      一      月      十      日
                                      臺灣桃園地方法院刑事第二庭
                                                法  官 曾 正 耀
右正本證明與原本無異。
如不服本判決，應於判決送達後十日內向本院提出上訴狀( 應附繕本 )，上訴於
臺灣高等法院。
                                                書記官  蘇   萱
中        華        民        國   八十九      年   一     月   十     日
附錄法條：
刑法第三百二十一條第一項第三款
犯竊盜罪而有左列情形之一者，處六月以上五年以下有期徒刑：
一、於夜間侵入住宅或有人居住之建築物、船艦或隱匿其內而犯之者。
二、毀越門扇、牆垣或其他安全設備而犯之者。
三、攜帶兇器而犯之者。
四、結夥三人以上而犯之者。
五、乘火災、水災或其他災害之際而犯之者。
六、在車站或埠頭而犯之者。
前項之未遂犯罰之。


司法院資訊處製作；財團法人民間司法改革基金會備份。
